

hasnaalatique97@gmail.com

Paris
France

0764127365

#### Licences et certifications

- Databricks Certified Associate Developer for Apache Spark 3.0, Identifiant de la certification 104178337
- **Azure Data Engineer Associate**, Identifiant de la certification I484-1018
- Cloud Data Engineer, DataScientest : SQL, PyMongo, PySpark, Hadoop/Hive, Elasticsearch, Bash And Linux

## Compétences

**Développement**: Python, R, Système Linux,

Framework: Bash Hadoop (Map Reduce), Spark, Kafka

**Automatisation et déploiement**: Flask & FastAPI, Docker

Gestion de projet: Méthode Agile, Ms office

Bases de données : MongoDB, Hbase,

Elasticsearch, SQL, NOSQL

**Principaux secteurs & Clients** 

Transport & Energie

## Langues

Anglais: Lu, écrit et parlé

couramment/Niveau C2 sur l'échelle CECRL

(CEFR)

Arabe, Français: Bilingue

Réseaux sociaux

in @hasnaa-latique

## Hasnaâ LATIQUE

## **Consultante Data Engineer**

Forte de mes trois années d'expériences dans le domaine de la data, j'évolue en tant que consultante Data Engineer chez Sopra Steria Next. Mon champ d'expertise est focalisé sur de l'analyse et le traitement de données, du cloud computing ainsi que l'architecture de données.

## **Expériences professionnelles**

12/2023

Sopra Steria Next Paris

## **Consultante Data Engineer**

EDF - Direction du Marché d'Affaires - Département Datahub

Participation au ciblage des clients du Marché d'Affaires (clients privés et publics) dans le cadre de la communication Client

- Travail dans un environnement CRM (Salesforce) afin de récupérer les informations nécessaires aux communications
- Fourniture d'Audit de la qualité des données ainsi que du redressement de ces données suite aux anomalies détectées
- Identification des pistes d'amélioration afin de gagner en efficacité sur la réalisation des ciblages :
  - Chantier sur la qualité de données et la migration des scripts R et Python vers SQL pour simplifier et harmoniser la détection et le redressement des données mal qualifiées.
  - Mise en place de points réguliers avec les équipes Marketing pour assurer la cohérence de la roadmap des campagnes à venir.

Environnement technique: Python, SQL, Marketing Cloud, R

#### DCA - Ministère de l'intérieur

Exploration, conceptualisation et développement de méthodes au service de la sécurité routière

- Développement et optimisation de pipelines de données avec PySpark pour gérer l'ingestion, la transformation et le chargement des données routières
- Génération de cartes des excès de vitesse annuelles dans le département de l'Oise pour assister la prise de décision sur l'emplacement des radars
- Mise en place de CI/CD pour les pipelines de données afin d'automatiser le déploiement et la gestion des versions

Environnement technique: Python, Spark, Linux, JupyterHub, Git, GitHub

06/2022 - 12/2022

JEMS Paris

## **Data Engineer**

- Recueil et compréhension des besoins métier
- Élaboration et conception de l'architecture technique Data en prenant en compte la capacité des traitements et la volumétrie des données
- Développement des moteurs d'ingestion des données dans le Data Lake
- Industrialisation des Algorithmes et Modèles des données (MLOPS / Data OPS)
- Analyse et structuration des données opérationnelles dans des BDD SQL et NoSQL (selon les besoins exprimés dans les cas d'usages métier)
- Mise à disposition et exposition des données d'analyse pour les utilisateurs métier
- Développement des Dashboards au niveau des solutions Data VIZ

Environnement technique : Cloud Azure (Azure Event Hubs, Azure Databricks, Azure SQL Database)

10/2021 - 06/2022

REDLab Rouen

# Data Scientist – Développement d'un système autonome basé sur computer vision de détection des pneus

- Preprocessing du Dataset
- Augmentation du dataset en utilisant la méthode de data augmentation en mosaïque
- Implémentation de YOLOv5s scratch\_low et YOLOv5s scratch\_med sur notre dataset augmentée
- Quantification et comparaison des métriques pour évaluer les performances des modèles
- Obtention d'une précision de l'ordre de 0,9 de l'inférence des modélisations et distinction du modèle YOLOv5s scratch\_med
- Mise en production et déploiement du modèle YOLOV5s scratch\_med sur Azure Environnement technique: Python, OpenCV, Pytorch, YOLOV5, Azure

## **Diplômes et Formations**

06/2022 - 09/2022

Mines Paris
Paris, France

## Data Engineering Bootcamp • Artificial Intelligence

Relevant courses : Programmation (Python avancé, Linux et Bash) • Développement d'API (FastAPI, Flask) • Bases de données (SQL, MongoDB, Neo4J et ElasticSearch) • Outils Big Data ( Hadoop, Hive, HBase et Spark) • CI/CD (Github, Git) • Flux de données (Kafka, Spark Streaming)

09/2020 - 03/2022

Institut Polytechnique UniLaSalle

Rouen, France

## **Master of Science Data Management**

Relevant courses: IT Data Management (e.g. Databases and SQL, Project Management) • Business Analytics (e.g. Business Strategy & Data Visualization) • Data Science & Analytics (e.g. Data Analysis, Data Mining, NLP) • Machine Learning Techniques (e.g. Machine Learning Algorithms, Deep Learning)